臺灣臺南地方法院刑事判決　　　　　　　　　　　　九十一年度訴字第一二七一號
　　公　訴　人　臺灣台南地方法院檢察署檢察官
　　被　　　告　甲○○
右列被告因違反毒品危害防制條例案件，經檢察官提起公訴（九十一年度毒偵緝字第
三二七號），暨臺灣嘉義地方法院檢察署檢察官函送併案審理（九十一年度毒偵字第
九九六號），本院判決如左：
    主  文
甲○○連續施用第一級毒品，累犯，處有期徒刑壹年貳月。扣案之第一級毒品海洛因
淨重零點貳柒公克，沒收銷燬之；扣案毒品之外包裝重零點貳伍公克，沒收之。
    事  實
一、甲○○前於民國八十六年間因肅清煙毒條例案件，經法院判處有期徒刑三年四月
    確定，於九十年三月二十四日執行期滿。又因施用第一級、第二級毒品案件，經
    台灣高等法院台南分院於審理中裁定送觀察、勒戒後，認無繼續施用毒品之傾向
    ，於八十七年九月十日以八十七年度上訴字第七六七號判決免刑確定。詎甲○○
    於五年內，又基於施用第一級毒品海洛因之概括犯意，自九十年三月二十五日後
    月底某日（起訴書誤載為九十年三、四月間）起至九十一年十月八日上午十一時
    許止，連續在台南縣六甲鄉○○路二四０巷產業道路旁之草菇寮及嘉義市○○街
    二０三巷六弄十號住所之廁內，以將第一級毒品海洛因摻水後以注射針筒（未扣
    案）注射靜脈之方式，平均一日施用第一級毒品海洛因一、二次，為警於九十年
    六月十八日下午一時四十分許，在上述草菇寮查獲，並扣得第一級毒品海洛因淨
    重０．二七公克（包裝重０‧二五公克），復於九十一年十月八日中午十二時三
    十分，在嘉義市○○街二０三巷六弄十號為警查獲採其尿液送驗後知悉上情。嗣
    經依本院以九十一年度毒聲字第一七五號裁定送觀察、勒戒後，認仍有繼續施用
    毒品傾向。
二、案經台南縣警察局麻豆分局報告臺灣台南地方法院檢察署檢察官偵查起訴，暨嘉
    義市警察局移送臺灣嘉義地方法院檢察署檢察官函送併案審理。
    理  由
一、右揭犯罪事實，業據被告甲○○於本院審理時坦承不諱，且被告於九十年六月十
    八日下午五時二十分許經警採尿（檢體編號九０一一一號），及九十一年十月八
    日經警採尿（檢體編號Ｃ五一號）送驗結果，均呈嗎啡陽性反應，有臺南縣警察
    局麻豆分局偵辦刑案採證涉嫌人尿液送驗名冊、臺南縣衛生局九十年七月十日尿
    液檢驗成績書、嘉義市警察局刑警隊查獲煙毒麻醉藥品尿液送驗姓名對照表、嘉
    義市衛生局檢驗涉嫌毒品及管制藥品之尿液檢體案件各一紙在卷（詳台灣台南地
    方法院檢察署九十年度偵字第七０五五號卷第十四頁、第十五頁，嘉義市警察局
    刑案偵查卷第三頁、第四頁）可稽。按海洛因係由嗎啡經化學合成而製得，經注
    射進入人體後，因代謝而分解又生成嗎啡，因此施打海洛因後，由尿液檢驗結果
    仍為嗎啡反應。是以，被告自白施打海洛因，而採尿化驗之結果呈現嗎啡陽性反
    應，核屬科學上合理之現象。復有上開扣案之第一級毒品海洛因淨重０．二七公
    克（包裝重０‧二五公克）可資佐證。且上開海洛因確屬第一級毒品海洛因無訛
    ，業經送請鑑定在案，有法務部調查局鑑定通知書附卷（詳本院卷第十六頁）可
    憑。綜合上開事證互核相符，被告連續施用第一級毒品之行為至為明確。此外，
    被告前因施用第一級、第二級毒品案件，經台灣高等法院台南分院於審理中裁定
    送觀察、勒戒後，認無繼續施用毒品之傾向，於八十七年九月十日以八十七年度
    上訴字第七六七號判決免刑確定，其於五年內，再犯本件連續施用第一級毒品罪
    ，經依本院以九十一年度毒聲字第一七五號裁定送觀察、勒戒後，認仍有繼續施
    用毒品傾向，有上開刑事判決書、刑事裁定及臺灣高等法院被告全國前案紀錄表
    在卷可參，並有台灣台南守所附設勒戒所九十一年十月二十八日南所文衛字第０
    九一０００一八八０─七號函送之有無繼續施用毒品傾向證明書一份附卷（詳
    台灣台南地方法院檢察署九十一年度毒偵緝字第三二七號卷第九頁至十一頁）可
    憑。綜上所查，被告自白核與事實相符，本件事證明確，被告犯行堪以認定。
二、查海洛因為第一級毒品，毒品危害防制條例第二條第二項第一款定有明文。核被
    告所為，犯有毒品危害防制條例第十條第一項之施用第一級毒品罪。其施用前持
    有第一級毒品之低度行為，為施用第一級毒品之高度行為所吸收，不另論罪。被
    告先後多次施用第一級毒品之犯行，時間緊接，犯罪構成要件相同，顯係基於概
    括犯意而為，為連續犯，應論以一罪，並應依法加重其刑。又公訴人雖僅就被告
    九十年三、四月間至同年六月十七日止，連續施用第一級毒品之犯罪事實提起公
    訴，惟犯罪事實之一部起訴者，其效力及於全部，查被告自九十年六月十八日起
    至九十一年十月八日上午十一時許止，連續施用第一級毒品之犯行，雖未經起訴
    ，然與公訴人起訴之部分既具連續犯之裁判上一罪關係，應為起訴效力所及，本
    院自得併予審理，併此敘明。末查被告前於八十六年間因肅清煙毒條例案件，經
    法院判處有期徒刑三年四月確定，於九十年三月二十四日執行期滿，有台灣台南
    地方法院檢察署刑案資料查註紀錄表，及前開臺灣高等法院被告全國前案紀錄在
    卷可參，其於五年之內再犯本件有期徒刑以上之罪，為累犯，依法加重其刑，併
    依刑法第七十條之規定遞加重其刑。爰審酌被告有如事實欄所載施用毒品前科，
    猶不知悔改，再犯本件連續施用第一級毒品罪，及其犯罪之動機、目的、手段、
    所生危害、施用毒品之期間及頻率、犯罪後坦承犯行態度良好，及施用毒品自戕
    身心等一切情狀，量處如主文所示之刑，以資懲戒。再按查獲之毒品，不問屬於
    犯人與否，均沒收銷燬之，毒品危害防制條例第十八條第一項前段定有明文。是
    以本件扣案之海洛因淨重０．二七公克，應宣告沒收銷燬之。至本件扣案之毒品
    外包裝重０．二五公克，既係用於包裹毒品，防其裸露、逸出、潮濕，便於持有
    藉以施用，係被告供施用第一級毒品海洛因所用之物，而非屬毒品危害防制第十
    九條第一項規定應沒收之物，爰依刑法第三十八條第一項第二款規定，宣告沒收
    （最高法院九十一年度台上字第四０七六號、第四四一六號判決參照）。另未扣
    案被告用以施用第一級毒品海洛因之注射針筒，業已燒燬滅失乙節，已據被告供
    陳在卷（詳本院卷第三十頁），爰不併予宣告沒收，附此敘明。
三、函送併辦意旨又認（臺灣嘉義地方法院檢察署檢察官九十一年度毒偵字第九九六
    號）：被告於九十一年十月八日中午十二時三十分，在嘉義市○○街二０三巷六
    弄十號為警查獲後採其尿液送驗後，呈安非他命陽性反應。因認被告此部分施用
    第二級毒品安非他命之犯行，與公訴人起訴之部分具連續犯之裁判上一罪關係，
    為起訴效力所及，應由本院併予審理。惟按檢察官就犯罪事實一部起訴者，其效
    力及於全部，係指檢察官就實質上一罪或連續犯、牽連犯等裁判上一罪之犯罪事
    實起訴一部者，其效力應及於全部而言；若起訴之部分與未起訴之部分，根本不
    生實質上一罪或裁判上一罪之關係，而屬數罪時，即無一部效力及於全部之餘地
    （最高法院八十三年度台上字第一七一四號判決參照）。查毒品危害防制條例第
    十條第一項之施用第一級毒品罪及第十條第二項之施用第二級毒品罪，犯意各別
    ，罪名互殊，而屬數罪，應分論併罰，揆諸前開說明，被告縱涉犯施用第二級毒
    品安非他命之犯嫌，亦非本件起訴效力所及，本院自不得一併審理，應退回檢察
    官另行偵查處理。
據上論斷，應依刑事訴訟法第二百九十九條第一項前段，毒品危害防制條例第十條第
一項、第十八條第一項前段，刑法第十一條前段、第五十六條、第四十七條、第三十
八條第一項第二款，判決如主文。
本案經檢察官林仲斌到庭執行職務。
中      華      民      國      九十一    年    十二    月    三十一    日
                                          臺灣臺南地方法院刑事第二庭
                                              審判長法官  侯明正
                                                    法官  柯顯卿
                                                    法官  陳金虎
右正本證明與原本無異。
如不服本判決，應於判決送達後十日內，向本院提出上訴狀。
中      華      民      國      九十二    年    一      月      二      日
                                              書  記  官  楊建新
附錄論罪科刑法條
毒品危害防制條例第十條第一項：
施用第一級毒品者，處六月以上五年以下有期徒刑。
